【裁判字號】    99,訴,1270
【裁判日期】    991011
【裁判案由】    妨害性自主罪
【裁判全文】
臺灣高雄地方法院刑事判決              99年度訴字第1270號
公  訴  人  臺灣高雄地方法院檢察署檢察官
被      告  乙○○
指定辯護人  蘇鴻吉
上列被告因妨害性自主罪案件，經檢察官提起公訴（99年度偵字
第16672 號），本院判決如下：
    主  文
乙○○對於未滿十四歲之女子為性交，處有期徒刑壹年陸月。又
對於十四歲以上未滿十六歲之女子為性交，處有期徒刑肆月。應
執行有期徒刑壹年捌月。緩刑參年，緩刑期間付保護管束，並接
受法治教育參場次。
    事  實
一、乙○○於民國98年6 月間，經由朋友介紹認識代號0000甲000
    0 號女子（84年11月29日生，真實姓名年籍詳卷，下稱甲女
    ），雙方進而交往成為男女朋友。乙○○可預見甲女係未滿
    14歲、14歲以上未滿16歲之女子，性自主能力及身體自主判
    斷能力均尚未成熟，竟分別為下列行為：
(一)於98年6 月底至7 月初間某日，在乙○○位於高雄市○○區
    ○○街4 巷82弄2 號住處房間內，經甲女同意後，以其性器
    插入甲女性器內抽送直到射精之方式，與當時未滿14歲之甲
    女為性交行為1 次。
(二)於99年2 月底某日，在乙○○前開住處房間內，經甲女同意
    後，以其性器插入甲女性器內抽動直到射精之方式，與當時
    為14歲以上未滿16歲之甲女為性交行為1 次。嗣因甲女懷孕
    並至醫院引產，始循線查悉上情。
二、案經高雄市政府警察局鼓山分局報請臺灣高雄地方法院檢察
    署檢察官偵查起訴。
    理  由
一、程序方面：
(一)按行政機關、司法機關及軍法機關所製作必須公示之文書，
    不得揭露被害人之姓名、出生年月日、住居所及其他足資識
    別被害人身分之資訊，性侵害犯罪防治法第12條第2 項定有
    明文。經查，本件判決書如記載被害人甲女及其母即代號00
    00甲0000A之女子之真實姓名年籍資料，有揭露足以識別被害
    人身分資訊之虞，爰依上開規定不記載其等姓名年籍資料，
    而就被害人及其母部分均以代號為之（其等姓名年籍資料均
    詳卷）。
(二)次按被告以外之人於審判外之陳述，雖不符刑事訴訟法第15
    9 條之1 至第159 條之4 之規定，而經當事人於審判程式同
    意作為證據，法院審酌該言詞陳述或書面陳述作成時之情況
    ，認為適當者，亦得為證據；當事人、代理人或辯護人於法
    院調查證據時，知有刑事訴訟法第159 條第1 項不得為證據
    之情形，而未於言詞辯論終結前聲明異議者，視為有前項之
    同意，刑事訴訟法第159 條之5 定有明文。本件下列認定事
    實所引用之證據，均經本院依法踐行調查證據程式，公訴人
    、被告乙○○及其辯護人俱不爭執各該證據之證據能力，且
    迄至本院言詞辯論終結前，未就上開證據之證據能力聲明異
    議，復查無依法應排除其證據能力之情形，本院審酌上開證
    據之形式及取得過程並無瑕疵、與待證事實具有關連性等情
    況，認為適當，揆諸前揭規定，認上開證據俱有證據能力，
    均得為本案之證據。
二、訊據被告乙○○對上開犯罪事實均坦承不諱，核與被害人甲
    女於警詢及偵訊之陳訴（見高雄市政府警察局鼓山分局高市
    警鼓分偵字第0990007762號卷《下稱警卷》第5 至9 頁、臺
    灣高雄地方法院檢察署99年度偵字第16672 號卷《下稱偵卷
    》第8 至11頁）相符，復有被害人指認被告之相片影像資料
    查詢表、指認對象照片紀錄表、性侵害案件減少被害人重複
    陳述作業訊前訪視紀錄表各1 紙（見警卷第10至11、13頁）
    、被害人之代號與姓名對照表、全戶戶籍資料查詢結果各1
    紙、被害人之全身及半身照片各1 張、性侵害犯罪事件通報
    表、國軍高雄總醫院99年6 月18日醫雄企管字第0990003362
    號函所附被害人於99年3 月10日至該院引產時之急診病歷首
    頁、急診病歷摘要、急診病歷、手術紀錄及病理申請單、急
    診室病患觀察紀錄表、性侵害被害人醫療驗傷病歷記載注意
    事項、性侵害案件驗證同意書各1 份在卷可稽（見偵卷末頁
    紙袋內），足認被告上開任意性自白與事實相符，本件事證
    明確，被告前開犯行洵堪認定，應予依法論科。
三、按被害人於84年11月29日出生，有其代號與姓名對照表及全
    戶戶籍資料查詢結果各1 份附卷可查，其於上開犯罪事實一
    、(一)發生時為未滿14歲之女子；於上開犯罪事實一、(二)發生
    時則為14歲以上未滿16歲之女子。是核被告就犯罪事實一、
    (一)所為，係犯刑法第227 條第1 項對於未滿14歲之女子為性
    交罪；就犯罪事實一、(二)所為，係犯刑法第227 條第3 項對
    於14歲以上未滿16歲之女子為性交罪。被告就犯罪事實一、
    (一)、(二)所示2 罪，犯意各別，行為互殊，應予分論併罰。成
    年人故意對兒童及少年犯罪者，加重其刑至2 分之1 ，但各
    該罪就被害人係兒童及少年已定有特別處罰規定者，不在此
    限，兒童及少年福利法第70條第1 項定有明文。本件被告所
    犯分別為刑法第227 條第1 項及同條第3 項之罪，均屬就被
    害人係少年已定有特別處罰規定之罪，自均毋庸再依兒童及
    少年福利法第70條第1 項前段規定加重其刑。又被告於本案
    行為尚屬年輕，思慮未周，且與被害人為男女朋友，在經被
    害人同意之情形下，因對性行為之好奇及無法控制性慾，一
    時失慮致生本案犯行，而其所犯之刑法第227 條第1 項之罪
    ，法定本刑為3 年以上10年以下有期徒刑，依被告前開犯罪
    情狀觀之，倘就犯罪事實一、(一)部分處以法定本刑之最低刑
    度即3 年有期徒刑，仍有情輕法重之憾，在客觀上足以引起
    一般人之同情，情節尚堪憫恕，爰就被告前述犯罪事實一、
    (一)部分所為犯行，依刑法第59條規定，酌量減輕其刑。爰審
    酌被告明知被害人於上開犯罪事實一、(一)、(二)所示時間，分
    別為未滿14歲、14歲以上未滿16歲之少女，心智發育尚未完
    全健全，對於性行為缺乏完全自主判斷能力，仍與之發生性
    交行為共2 次，影響被害人身心之正常發展，足見被告法治
    觀念薄弱，另衡以被告犯後於本案偵、審過程均坦承犯行，
    已有知錯悔改之意，且被告在此之前，未曾因故意犯罪受有
    期徒刑以上刑之宣告，有臺灣高等法院被告前案紀錄表1 份
    可按，素行尚可，暨考量其犯罪動機、目的、手段、智識程
    度等一切情狀，分別量處如主文所示之刑，並定其應執行刑
    ，以資儆懲。末查，被告於此之前未曾因故意犯罪受有期徒
    刑以上刑之宣告，業如前述，其因一時失慮而觸犯刑章，惡
    性尚非重大，且被害人之母00000000A 雖於本院審理中表示
    沒有意願與被告和解，希望被告進去關等語，有本院公務電
    話紀錄1 紙可參（見本院99年度審訴字第2535號卷第7 頁）
    ，然被害人於警詢、偵訊及本院審理中陳稱：伊不想對被告
    提出告訴，伊與被告發生性行為都是伊自願的，伊與被告當
    時是交往中的男女朋友，伊有在被告家住過3 個月，因為伊
    蹺家，家裡只有外婆跟一個表弟，伊沒有跟媽媽同住。被告
    對伊很好，也有在作送貨的工作，後來伊懷孕，但被告不知
    道。本案發生後，伊被安置在中途之家，今年（指99年）6
    月中旬離開中途之家時，伊有去找過被告，把伊先前寫的一
    些信一次拿給被告，也有寫一些書信、紙條託朋友轉交給被
    告。對於被告與伊發生性行為這件事，希望法官輕判等語（
    見警卷第8 頁、本院99年度易字第1270號卷《下稱易字卷》
    第27至29頁）。參以被害人陳稱曾寫信予被告一事，亦經被
    告於本院審理中提出被害人書寫之文件為佐證（見易字卷第
    32至41頁），而觀之被害人書寫之內容，確係交往中之男女
    朋友會有之親暱言語，足認被害人當時確係基於男女朋友之
    關係而同意與被告發生性交行為，且就此並無責怪被告之意
    。而被告於本案發生後，自始坦承犯行不諱，堪認已有反省
    悔悟之心，諒其經此偵、審程序及科刑判決後，應知所警惕
    ，信無再犯之虞，本院綜合前述情形，認前開之刑以暫不執
    行為適當，爰依刑法第74條第1 項第1 款規定宣告緩刑2 年
    。又本院審酌被告與未滿14歲、14歲以上未滿16歲之少女發
    生性交行為，法治觀念顯然有待加強，為警惕被告日後應審
    慎行事，避免再犯，爰依刑法第74條第2 項第8 款規定，命
    被告應接受法治教育3 場次，以使被告培養正確法律觀念。
    另因被告所犯係屬刑法第91條之1 所列之罪，且本院諭知被
    告緩刑期間應接受法治教育之負擔，爰依刑法第93條第1 項
    第1 款、第2 款規定，併予宣告於緩刑期間付保護管束。
據上論斷，應依刑事訴訟法第299 條第1 項前段，刑法第227 條
第1 項、第3 項、第59條、第51條第5 款、第74條第1 項第1 款
、第2 項第8 款、第93條第1 項第1 款、第2 款，判決如主文。
本案經檢察官陳俊宏到庭執行職務。
中    華    民    國    99    年    10    月    11    日
                  刑事第十七庭  審判長法  官  陳建和  

                                      法  官  余銘軒

                                      法  官  毛妍懿
以上正本證明與原本無異。
如不服本判決應於收受送達後10日內向本院提出上訴書狀，並應
敘述具體理由；如未敘述上訴理由者，應於上訴期間屆滿後20日
內向本院補提理由書（均須按他造當事人之人數附繕本）「切勿
逕送上級法院」。
中    華    民    國    99    年    10    月    18    日
                                      書記官  林晏光
附錄本案論罪科刑法條：
中華民國刑法第227條
（未成年人）
對於未滿十四歲之男女為性交者，處3 年以上10年以下有期徒刑
。
對於未滿十四歲之男女為猥褻之行為者，處6 月以上5 年以下有
期徒刑。
對於十四歲以上未滿十六歲之男女為性交者，處7 年以下有期徒
刑。
對於十四歲以上未滿十六歲之男女為猥褻之行為者，處3 年以下
有期徒刑。
第1 項、第3 項之未遂犯罰之。

司法院資訊處製作；財團法人民間司法改革基金會備份。
